最  高  行  政  法  院  裁  定
111年度抗字第1號
抗  告  人  胡明凱                                      



上列抗告人因與相對人財政部中區國稅局間綜合所得稅事件，對
於中華民國110年9月30日臺中高等行政法院110年度訴字第147號
裁定，提起抗告，本院裁定如下︰
　　主  文
抗告駁回。
抗告訴訟費用由抗告人負擔。
　　理  由
一、按抗告法院認抗告為不合法或無理由者，應為駁回抗告之裁
    定。
二、本件原裁定以：
　㈠抗告人不服相對人民國109年11月13日中區國稅法2字第10900
    10715號復查決定書（含核定通知書、更正註銷單及繳款書
    ，下稱原處分），於110年2月8日提起訴願。惟查相對人將
    原處分向抗告人申請復查委任書上所載代理人羅芳春住居所
    即彰化縣○○鎮○○街000號（其上抗告人之住址亦為相同記載
    ）寄送，並於109年11月26日寄存送達予送達地之郵政機關
    即溪湖郵局。又抗告人之戶籍住址係在溪湖戶政事務所、抗
    告人之代理人羅芳春之戶籍住址係彰化縣○○鎮○○里○○路0段0
    號，有全戶戶籍資料查詢清單可稽。嗣相對人為求慎重再將
    原處分向羅芳春上開戶籍住址送達，經郵政機關改送至溪湖
    郵政信箱226號，羅芳春並於109年12月7日本人領取，應認
    原處分至遲業於109年12月7日合法送達抗告人。
　㈡又抗告人住居於彰化縣，依行政院104年2月9日院臺規字第10
    40123515號令發布之「訴願扣除在途期間辦法」規定，在途
    期間為5日，經扣除該在途期間，核計其提起訴願之30日不
    變期間，係自109年12月8日起算至110年1月11日(星期一)屆
    滿。而抗告人遲至110年2月8日提起訴願，已逾法定30日之
    訴願期間，其訴願自非適法，故訴願決定為訴願不受理，自
    無不合。
　㈢抗告人雖主張其已於稅單繳納期間展延至110年1月15日止之
    到期日起30日內提出訴願書，故其於110年2月8日提起訴願
    並未過期等語，容屬將相對人所核發之個人房屋土地交易稅
    核定稅額繳款書所載展延繳納期限至110年1月15日，誤認為
    本件原處分之送達日，故抗告人上開主張自非可採。準此，
    抗告人未經合法訴願提起本件撤銷訴訟，因欠缺合法訴願前
    置程序，屬不備起訴要件而不合法，且非得補正，應予駁回
    ；又本件抗告人之訴既不合法，則關於抗告人之實體上之主
    張，自毋庸予以審酌，附此敘明。
三、抗告意旨略謂：
　　本件提起訴願未逾法定期間，蓋其已於稅單繳納期間110年1
    月15日到期日起30日內之110年2月8日提出訴願，訴願並未
    逾期。原處分及訴願決定均違法，故請求判決撤銷。
四、本院按：
　㈠按「訴願之提起，應自行政處分達到或公告期滿之次日起30
    日內為之。」「人民因中央或地方機關之違法行政處分，認
    為損害其權利或法律上之利益，經依訴願法提起訴願而不服
    其決定，或……得向行政法院提起撤銷訴訟。」訴願法第14條
    第1項及行政訴訟法第4條第1項分別定有明文。是以，提起
    撤銷訴訟，以經合法訴願為要件，茍未經合法訴願或訴願逾
    期，而提起行政訴訟，其起訴即屬不備其他要件，行政法院
    應依行政訴訟法第107條第1項第10款後段規定，予以裁定駁
    回。
　㈡原裁定已論明原處分之送達程序合法，從而依訴願法第14條
    第1項規定，抗告人應於110年1月11日（星期一）前提出訴
    願。惟抗告人遲至110年2月8日始提起訴願，顯已逾30日之
    不變期間，從而訴願機關依訴願法第77條第2款規定為訴願
    不受理之決定，於法並無不合。抗告人提起本件撤銷訴訟，
    既未經合法訴願前置程序，核屬不備起訴要件，且亦無法補
    正，應裁定駁回之等語。
　㈢從而，原裁定援引行政訴訟法第107條第1項第10款規定駁回
    抗告人之訴，經核並無違誤。抗告意旨仍執其歧異之法律見
    解求予廢棄原裁定，為無理由，應予駁回。
五、據上論結，本件抗告為無理由。依行政訴訟法第104條、民
    事訴訟法第95條、第78條，裁定如主文。
中　　華　　民　　國　　111　 年　   3　  月　  17    日
                    最高行政法院第三庭
                        審判長法官　帥  嘉  寶  
                              法官　林  玫  君 
                              法官　李  玉  卿
　　　　　　　　　　　　　　　法官  洪  慕  芳
　                            法官　鄭  小  康
　　　　　　　　　　　　　　　 
以  上  正  本  證  明  與  原  本  無  異
中　　華　　民　　國　　111　 年　   3　  月　  17    日
                              書記官　徐  子  嵐